臺灣高等法院臺中分院刑事判決
111年度金上訴字第2183號
上  訴  人  臺灣臺中地方檢察署檢察官
上  訴  人  
即  被  告  林亞倫


指定辯護人  本院公設辯護人郭博益  
上列上訴人等因被告違反洗錢防制法等案件，不服臺灣臺中地方
法院111年度原金訴字第42號中華民國111年7月20日第一審判決
（聲請簡易判決處刑案號：臺灣臺中地方檢察署110年度偵字第4
1050號；移送併辦案號：同署111年度偵字第3205、4500、11063
、12046、21350號)，提起上訴，本院判決如下：
    主  文
上訴駁回。
    犯罪事實
一、林亞倫依通常社會生活經驗可知金融帳戶係個人信用之重要
    表徵，一般人自行申請金融帳戶使用係輕而易舉之事，無故
    取得他人金融帳戶使用常與財產犯罪相關，而可預見將自己
    之金融帳戶提供予他人使用，可能因此幫助他人作為收取不
    法款項之用，並可預見該真實姓名年籍不詳之人可能將其所
    提供之帳戶資料用以掩飾、隱匿犯罪所得去向。林亞倫因其
　　友人高三峰(未經偵辦)允諾可獲取匯款金額3%比例之高額報
    酬，竟基於容任該結果發生亦不違背其本意之幫助詐欺取財
    及幫助洗錢不確定故意，於民國110年6月21日10時5分許前
    某時點，在其位於臺中市○○區○○路0巷00號住處附近，將其
    向第一商業銀行南屯分行申請開立之帳號00000000000000號
    帳戶(下稱一銀帳戶)之存摺、金融卡（含密碼）交予高三峰
    ，再由高三峰轉交予自稱「王登琪」之真實姓名年籍均不詳
    之成年人。嗣該真實姓名年籍不詳之成年人或輾轉取得本案
    帳戶存摺及金融卡（含密碼）之詐欺人員，遂意圖為自己不法
    之所有，基於詐欺取財及洗錢之犯意，分別於如附表所示詐
    欺時、地，以如附表所示詐欺方式，詐騙如附表所示洪倍源
    等人，致洪倍源等人陷於錯誤，分別於如附表所示匯款時間
    ，以如附表所示匯款方式，將如附表所示之匯款金額匯至一
    銀帳戶，再由某詐欺成員分次提領上開款項，以製造資金斷
    點，而隱匿、掩飾詐欺犯罪所得之去向及所在。
二、案經洪倍源訴由新北市政府警察局新莊分局移送臺灣臺中地
    方檢察署檢察官偵查後聲請簡易判決處刑；潘國明訴由高雄
    市政府警察局苓雅分局、陳柑飴訴由新北市政府警察局蘆洲
    分局、林煌仁訴由新北市政府警察局板橋分局、鄭如婷、彭
    芳怡訴由臺中市政府警察局烏日分局、張文卿、江郡祐訴由
    新北市政府警察局永和分局分別移送臺灣臺中地方檢察署檢
    察官偵查移送併辦。
    理    由
一、被告以外之人於審判外之言詞或書面陳述，除法律有規定者
    外，不得作為證據；又被告以外之人於審判外之陳述，雖不
    符合同法第159條之1至第159條之4之規定，但經當事人於審
    判程序同意作為證據，法院審酌該言詞陳述或書面陳述作成
    時之情況，認為適當者，亦得為證據。當事人、代理人或辯
    護人於法院調查證據時，知有第159條第1項不得為證據之情
    形，而未於言詞辯論終結前聲明異議者，視為有前項之同意
    ，刑事訴訟法第159條第1項及第159條之5分別定有明文。本
    案以下由檢察官所提出而採為判決基礎之證據，其性質屬被
    告以外之人於審判外之陳述而屬傳聞證據者，檢察官、上訴
    人即被告林亞倫(下稱被告)、辯護人於本院準備程序及審判
    程序，均表示沒有意見等語(見本院卷第133至134頁、第181
    頁)，且均未於言詞辯論終結前聲明異議，本院審酌上開傳
    聞證據作成時之情況，核無違法取證及證明力明顯過低之瑕
    疵，為證明犯罪事實所必要，亦認為以之作為證據為適當，
    得逕依同法第159條之5規定作為證據。又傳聞法則乃對於被
    告以外之人於審判外之言詞或書面陳述而為之規範。本判決
    以下引用之非供述證據，無刑事訴訟法第159條第1項規定傳
    聞法則之適用，經本院於審判時依法踐行調查證據程序，與
    本案待證事實具有自然之關聯性，且無證據證明係公務員違
    法所取得，依法自得作為證據。　　
二、訊據被告雖坦承有於上開時地將其一銀帳戶之存摺、金融卡(
    含密碼)交付予其友人高三峰等情，惟否認有何幫助詐欺取
    財或幫助洗錢之犯行，辯稱：我跟借用帳戶之高三峰，原本
    就是熟識之朋友，且都是原住民，更有族群間之信賴感，因
    為高三峰說是合法投資，並拿投資網站獲利的照片給我看，
    我才將一銀帳戶資料交給高三峰，我也是被騙，沒有幫助的
    犯意等語。經查：
  ㈠被告確有於上開時、地，將一銀帳戶資料交付予高三峰，再
    由高三峰轉交予自稱「王登琪」之真實姓名年籍均不詳之成
    年人。嗣該真實姓名年籍不詳之成年人或輾轉取得本案帳戶
    存摺及金融卡（含密碼）之詐欺人員，遂意圖為自己不法之所
    有，基於詐欺取財及洗錢之犯意，分別於如附表所示詐欺時
    、地，以如附表所示詐欺方式，詐騙如附表所示之被害人
　　，使被害人等人陷於錯誤，分別於如附表所示匯款時間，以
    如附表所示匯款方式，將如附表所示之匯款金額匯至一銀帳
    戶，再由某詐欺成員分次提領上開款項等情，為被告所不爭
    執，並經如附表所示之被害人於警詢時分別證述明確，復有
　　告訴人洪倍源提出之永豐銀行新台幣匯出匯款申請單、告訴
    人潘國明提出之定期（儲蓄）存款明細表、台新國際商業銀
    行國內匯款申請書(兼取款憑條)、LINE對話紀錄照片、被害
    人王怡婷提出之網路轉帳交易明細、對話紀錄截圖、告訴人
    鄭如婷提出之轉帳交易明細、對話紀錄截圖、告訴人彭芳怡
    提出之對話紀錄截圖、轉帳交易明細、告訴人林煌仁提出之
    之元大銀行帳戶封面及內頁交易明細、「安雨萱」臉書之個
    人資料、賭博網站網址、OAMDI之APP及購買泰達幣之擷取畫
    面、告訴人江郡祐提出之渣打銀行存摺內頁交易明細、渣打
    國際商業銀行國內（跨行）匯款交易明細、對話紀錄、告訴
    人張文卿提出之對話紀錄、匯款資料、第一商業銀行南屯分
    行110年8月23日一南屯字第00178號函檢附被告上開一銀帳
    戶之客戶基本資料及交易明細、第一商業銀行總行110年9月
    10日一總營集字第101480號函檢附被告上開一銀帳戶之客戶
    基本資料及存摺存款客戶歷史交易明細表、第一商業銀行總
    行110年10月22日一總營集字第119248號函檢附被告上開一
    銀帳戶之開戶資料及交易明細等在卷可考，此部分事實先堪
    認定。
　㈡被告雖為上開辯解，然：　
　⒈按刑法之故意犯，可分為直接故意與不確定故意，所謂不確
    定故意即指行為人對於構成犯罪之事實，預見其發生而其發
    生並不違反其本意，刑法第13條第2項定有明文。是被告若
    對於他人可能以其所交付之帳戶，進行詐欺取財之犯罪行為
    ，已預見其發生而其發生並不違反其本意，則其自仍應負相
    關之罪責。而金融機構帳戶之存摺、金融卡及密碼等事關個
    人財產權益之保障，專有性甚高，除非本人或與本人具親密
    關係者，難認有何理由可自由流通使用該等帳戶資料，是一
    般人均有妥為保管及防止他人任意使用之認識；縱逢特殊情
    況而偶有需交付他人使用之情形，亦必深入瞭解其用途、合
    理性及對方身分背景，及是否與之有特殊情誼及關係者，始
    予例外提供。再者，臺灣社會對於不肖人士及犯罪人員常利
    用人頭帳戶作為詐騙錢財等犯罪工具，藉此逃避檢警查緝之
    情事，近年來新聞媒體多所報導，政府亦大力宣導督促民眾
    注意，主管機關甚至限制金融卡轉帳之金額及次數，用以防
    制金融詐騙事件之層出不窮；因此，若交付金融帳戶之存摺
    、提款卡及密碼等予非親非故之他人，且未闡明確切之用途
    ，則該他人將有可能不法使用該等帳戶資料，以避免身分曝
    光，而近來利用人頭帳戶詐欺取財之犯罪類型層出不窮，該
    等犯罪多數均係利用人頭帳戶作為資金出入，又一再經媒體
    廣為報導，此情幾乎已成為整體臺灣社會人盡皆知之犯罪手
    法。查被告雖係原住民，然其既生活於臺灣社會，於案發時
    為成年人，具有高中畢業之學歷，且有一定工作經驗，業據
    其於原審審判時供承在卷（見原審卷第200頁），堪認其為
    有相當智識程度及基本生活經驗之人，是其對於上述現今社
    會之情況，即難推諉為不知。況且，被告於檢察事務官偵詢
    時供稱：我是經朋友「阿仁」介紹而認識高三峰，說可以提
    供帳戶讓他們拿去做賭博賺外快，我不知高三峰跟「阿仁」
    的姓名年籍，是喝酒認識的等語(見偵字第41050號卷第121
    頁)；於原審準備程序陳稱：對方的真實姓名是高三峰，住○
    ○區，地址不詳，沒有聯絡電話等語(見原審卷第79頁)，被
    告與高三峰彼此間顯無深厚交情或信賴關係。則被告竟僅因
    高三峰告以提供帳戶資料即可獲取顯不相當之匯款金額3%高
    額報酬等語(見原審卷第191頁)，在未探究高三峰所稱虛擬
    貨幣或博奕投資是否合法正當情形下，即在無庸付出任何時
    間、勞力或智力之工作，即可輕易獲取匯款金額3%高額報酬
    之條件下，率爾將其所申設之一銀帳戶存摺、金融卡(含密
    碼)等資料提供予高三峰，再由高三峰交付予某真實姓名年
    籍不詳之人，可見被告交付一銀帳戶之存摺、金融卡(含密
    碼)時，即有供他人任意使用本案帳戶存提款項，而不以為
    意之意思甚明。
　⒉又被告於原審審判時亦供認：「(你為何不覺得奇怪這個提供
    帳戶，也不用做什麼，你就有這麼多的錢？)有懷疑過...(
    你有無辦法掌控他要去做合法或不合法？)沒辦法」等語(見
    原審卷第192、193頁)；於本院審判時供稱：「(你不用做什
    麼工作，只要將帳戶提供給別人就可以獲得3%高額報酬，你
    不會覺得這樣工作輕鬆，涉及非法嗎？)一開始我有懷疑」
    等語(見本院卷第191頁)，益證被告交付一銀帳戶資料時，
    主觀上至少應具幫助詐欺、洗錢等非法犯行之不確定故意。
　⒊至證人高三峰經證人幸偉仁之介紹而認識被告後，即於1、2
    個月來往期間，多次與被告、證人幸偉仁等人一同吃飯、喝
    酒、唱歌等聚會，並在聚會中向被告等人提及提供帳戶供作
    博奕或虛擬貨幣等投資使用，可獲取匯款金額3%報酬情事，
    被告遂因此交付上開帳戶資料等情，固經證人高三峰、幸偉
    仁於原審審判時分別證述在卷(見原審卷第159至184頁)。惟
    縱認證人高三峰、幸偉仁所證上情屬實，然依前述，被告於
    交付一銀帳戶資料時，與高三峰間亦僅屬飲酒、喝歌等往來
    未久之朋友，並無特別信賴關係，豈會僅因證人高三峰空言
    保證帳戶係供作合法投資使用，即因此輕信，為獲取高額報
    酬而提供一銀帳戶供他人使用！又被告雖供稱：於交付帳戶
    資料予高三峰之期間，也有其他人將帳戶資料交給高三峰使
    用，沒有出事，也有拿到外快等情(見原審卷第193頁)，然
    被告就所供他人提供帳戶資料未涉不法犯行而無異狀之情，
    並未提出任何證據加以佐證。況若證人高三峰所稱合法投資
    情事等情為真，亦無對外多方收取他人帳戶資料之必要，本
    件實無從僅因高三峰所收取之部分帳戶資料一時未遭查覺涉
    及不法情事，即認高三峰所稱高額報額收取帳戶供作合法投
    資乙事為屬合理可信，是被告以此部分所辯主張其無幫助之
    犯意等語，並非可採。
　㈢綜上所述，本院認被告所辯，不足採信。從而，本案事證明
    確，被告上開犯行，洵堪認定，應依法論科。　
三、論罪科刑：
　㈠按刑法上之幫助犯，係對於犯罪與正犯有共同之認識，而以
    幫助之意思，對於正犯資以助力，而未參與實施犯罪之行為
    者而言。是以如未參與實施犯罪構成要件之行為，且係出於
    幫助之意思提供助力，即屬幫助犯，而非共同正犯。次按行
    為人提供金融帳戶金融卡及密碼供他人使用，嗣後被害人雖
    匯入款項，然此時之金流仍屬透明易查，在形式上無從合法
    化其所得來源，未造成金流斷點，尚不能達到掩飾或隱匿特
    定犯罪所得之來源、去向及所在之作用，須待款項遭提領後
    ，始產生掩飾、隱匿之結果。故而，行為人提供金融帳戶提
    款卡及密碼，若無參與後續之提款行為，即非洗錢防制法第
    2條第2款所指洗錢行為，無從成立一般洗錢罪之直接正犯；
    又金融帳戶乃個人理財工具，依我國現狀，申設金融帳戶並
    無任何特殊限制，且可於不同之金融機構申請多數帳戶使用
    ，是依一般人之社會通念，若見他人不以自己名義申請帳戶
    ，反而收購或借用別人之金融帳戶以供使用，並要求提供提
    款卡及告知密碼，則提供金融帳戶者主觀上如認識該帳戶可
    能作為對方收受、提領特定犯罪所得使用，對方提領後會產
    生遮斷金流以逃避國家追訴、處罰之效果，仍基於幫助之犯
    意，而提供該帳戶之提款卡及密碼，以利洗錢實行，仍可成
    立一般洗錢罪之幫助犯。查被告單純提供上開一銀帳戶給他
    人使用之行為，僅為他人遂行詐欺取財、洗錢之犯行資以助
    力，為參與犯罪構成要件以外之行為，尚無其他證據足以證
    明被告有參與詐欺取財、洗錢犯行之構成要件行為，揆諸前
    揭說明，應僅論以幫助犯。
　㈡核被告所為，係犯刑法第30條第1項前段、第339條第1項之幫
    助詐欺取財罪，及刑法第30條第1項前段、洗錢防制法第14
    條第1項之幫助一般洗錢罪。被告僅提供一銀帳戶之相關資
    料予他人使用，並無證據足證被告對該犯詐欺罪人員之共同
    正犯人數是否為3人以上情形有所認識或預見，堪認被告基
    於幫助故意所認知之範圍，應僅及於普通詐欺取財犯行，併
    予敘明。
　㈢被告以一提供一銀帳戶資料之行為，幫助不詳之詐欺人員向
　　如附表所示告訴人洪倍源等9人詐取財物，同時觸犯幫助詐
    欺取財及幫助一般洗錢罪，為想像競合犯，應依刑法第55條
    前段規定，從一重論以幫助一般洗錢罪處斷。
　㈣被告幫助他人犯一般洗錢罪，為幫助犯，爰依刑法第30條第2
    項規定，按正犯之刑減輕之。又被告於偵查及審判中均未自
    白洗錢犯罪，自無從依洗錢防制法第16條第2項之規定減輕
    其刑。　
  ㈤臺灣臺中地方檢察署檢察官移送併辦部分即附表編號2(111年
    度偵字第4500號)、編號3(111年度偵字第3205號)、編號4至
    7(111年度偵字第11063、12046號)及編號8至9(111年度偵字
    第21350號)部分之犯罪事實，與聲請簡易判決處刑部分即附
    表編號1部分之犯罪事實，具有想像競合犯之裁判上一罪關
    係，為聲請簡易判決處刑效力所及，本院自得併予審判。
四、原審經審判結果，以被告上開犯罪事證明確，適用洗錢防制
    法第14條第1項，刑法第11條、第30條第1項前段、第2項、
    第339條第1項、第55條前段、第42條第3項前段，刑法施行
    法第1條之1第1項等規定，審酌被告以上開幫助行為，容任
    一銀帳戶供作詐欺取財之用及隱匿詐欺贓去向，助長社會犯
    罪風氣，並增加查緝犯罪之困難，行為確屬不當，應予非難
    。被告否認犯行之犯後態度，於本案犯行前並無詐欺等財產
    犯罪紀錄之素行情形，有臺灣高等法院被告前案紀錄表在卷
    可參，被告於原審自陳之智識程度、家庭經濟狀況（見原審
    卷第200頁）暨如附表所示被害人等人所受財產損害情形等
    一切情狀，量處有期徒刑5月，併科罰金新臺幣(下同)2萬元
    ，並就併科罰金部分諭知易服勞役之折算標準。復就沒收部
    分，以證人高三峰於原審證稱其因被告提供一銀帳戶資料而
    共計交付被告約3、4萬元報酬等語(見原審卷第169頁)，並
    為被告所不否認(見原審卷第191頁)，足見被告因本案犯行
    而實際取得之犯罪所得至少為3萬元，且未據扣案，爰依刑
    法第38條之1第1項前段、第3項之規定宣告沒收，並諭知於
    全部或一部不能沒收或不宜執行沒收時，追徵其價額。核原
    判決之認事用法均無違誤，對被告之量刑亦已審酌上開情狀
    ，注意及考量刑法第57條所列各款事項，所處刑度符合罰當
    其罪之原則，亦與比例原則相符，並無輕重失衡之情。原審
    就沒收部分之認定，亦無違誤之處。被告提起上訴，仍執前
    詞否認犯罪，其上訴並無理由。另檢察官提起上訴，雖以被
    告否認犯罪，犯後態度不佳，且造成多數被害人之財產損失
    甚鉅，共計607萬800元，至今未曾與各被害人進行和解，而
    依被告與證人高三峰約定之報酬3%及被害人匯入一銀帳戶之
    款項，被告所取得之犯罪所得至少18萬2,214元，原審所為
    之量刑及沒收均嫌過輕等情，而指摘原審量刑過輕。然原審
    就檢察官所指被告犯後態度、有無與被害人和解等情，業已
    於量刑時加以審酌，本院自應予以尊重；另本件既查無被告
    除上開3萬元外，另有其他犯罪所得，自不能以其一銀帳戶
    有上開高額匯款匯入，而逕認被告已取得該等比例之犯罪所
    得，是本院認檢察官提起上訴所指各情，亦無理由，均應予
    駁回。
據上論斷，應依刑事訴訟法第368條，判決如主文。
本案經檢察官陳信郎聲請簡易判決處刑及移送併辦，檢察官廖育
賢、柯學航移送併辦，檢察官陳佳琳到庭執行職務。
中　　華　　民　　國　　111 　年　　12　　月　　20　　日
            刑事第四庭     審判長法　官   蔡  名  曜
　　　　　　                     法　官   鄭  永  玉 
                                 法　官   林  宜  民
以上正本證明與原本無異。
如不服本判決應於收受送達後20日內向本院提出上訴書狀，其未
敘述上訴理由者，並得於提起上訴後20日內向本院補提理由書（
均須按他造當事人之人數附繕本）「切勿逕送上級法院」。因疫
情而遲誤不變期間，得向法院聲請回復原狀。
                                 書記官   謝  安  青
　　　　　　　　　　　　　　　　 
中　　華　　民　　國　　111 　年　　12　　月　　20　　日

附錄本案論罪科刑法條:
中華民國刑法第339條
意圖為自己或第三人不法之所有，以詐術使人將本人或第三人之
物交付者，處5年以下有期徒刑、拘役或科或併科50萬元以下罰
金。
以前項方法得財產上不法之利益或使第三人得之者，亦同。
前二項之未遂犯罰之。

洗錢防制法第14條
有第二條各款所列洗錢行為者，處7年以下有期徒刑，併科新臺
幣5百萬元以下罰金。
前項之未遂犯罰之。
前二項情形，不得科以超過其特定犯罪所定最重本刑之刑。

附表：
編號 被害人 詐欺時、地、方式 匯款時間、方式、金額 1 洪倍源 不詳詐欺成員自110年3月10日6時2分許起，以通訊軟體LINE暱稱「小敏」與人在臺北市○○區之洪倍源聯絡，佯稱：可經由「GLENBER WEALTH LIMITED」投資網站每月賺取本金30%之利潤云云，致洪倍源陷於錯誤，依該詐欺集團成員指示，除為右列匯款行為外，另6次匯款至其他人頭帳戶，總計7筆，合計537萬9千元。 於同年6月21日10時49分許，至臺北市○○區○○路000號永豐銀行三興分行，臨櫃匯款71萬元至上開一銀帳戶，旋遭提領。 2 潘國明 不詳詐欺成員自110年4月初某日起，以通訊軟體LINE暱稱「小敏」與人在屏東縣○○市之潘國明聯絡，佯稱：「GLENBER WEALTH LIMITED」投資網站利潤豐厚云云，致潘國明陷於錯誤，依該詐欺集團成員指示，除為右列匯款行為外，另4次匯款至其他人頭帳戶，總計5筆，合計6,846,829元。 於同年6月21日11時57分許，至屏東縣○○市○○路000號台新銀行屏東分行，臨櫃匯款150萬元至上開一銀帳戶，旋遭提領。 3 陳柑飴 不詳詐欺成員自110年5月19日起，以通訊軟體LINE暱稱「志偉」與人在彰化縣○○市之陳柑飴聯絡，佯稱：投資「OzzO」比特幣可獲利云云，致陳柑飴於錯誤，依詐欺集團成員指示，除為右列匯款行為外，另3次以網路銀行轉帳至其他人頭帳戶，總計5筆，合計289,800元。 於同年6月25日15時33分許及21時50分許，先後以網路銀行轉帳5萬元、10萬元至上開帳戶，旋遭提領。 4 王怡婷(未提告) 不詳詐欺成員自110年5月24日起，以通訊軟體LINE暱稱「宋建國」與人在臺南市○○區之王怡婷聯絡，佯稱：以「OZZO」APP投資虛擬貨幣可獲利云云，致王怡婷陷於錯誤，依詐欺集團成員指示，除為右列匯款行為外，另13次匯款至其他人頭帳戶，總計15筆，合計1,180,608元。 110年6月24日10時18分許(併辦意旨書誤載為16時40分許，應予更正)、同年月25日11時03分許(併辦意旨書誤載為20時53分許，應予更正)，先後以網路銀行轉帳28,000元、2萬元至上開帳戶，旋遭提領。 5 林煌仁 不詳詐欺成員自110年6月19日起，先後以臉書暱稱「徐慧雅」、「安雨萱」與人在新竹市○區之林煌仁聯絡，佯稱：於賭博網站進行儲值賭博，於「OAMDI」網站進行投資及購買泰達幣，可獲利云云，致林煌仁陷於錯誤，依詐欺集團成員指示，除為右列匯款行為外，另11次匯款至其他人頭帳戶，總計12筆，合計2,662,441元。 110年6月25日12時51分許，以自動櫃員機轉帳40萬元至上開一銀帳戶，旋遭提領。 6 鄭如婷 不詳詐欺成員自110年5月間某日起，以通訊軟體LINE暱稱「佳琪」與人在高雄市○○區之鄭如婷聯絡，佯稱：以「OZZO」APP挖礦平臺進行投資，可獲利云云，致鄭如婷陷於錯誤，依詐欺集團成員指示，除為右列匯款行為外，另23次匯款至其他人頭帳戶，總計28筆，合計973,635元。 110年6月25日14時31分許、同日14時44分許、同日15時3分許、同日19時51分許、同年月27日(併辦意旨書誤載為28日，應予更正)9時31分許，先後以網路銀行轉帳2,800元、25,200元、2,800元、3萬元、32,000元至上開一銀帳戶，旋遭提領。 7 彭芳怡 不詳詐欺成員自110年6月22日起，佯為通訊軟體LINE群組「股王工作室」之客服人員與人在苗栗縣○○鎮之鄭如婷聯絡，佯稱：以「OZZO」APP平臺進行投資，可獲利云云，致彭芳怡陷於錯誤，依詐欺集團成員指示，除為右列匯款行為外，另4次匯款至其他人頭帳戶，總計5筆，合計215萬元。 於110年6月25日16時12分許，以網路銀行轉帳5萬元至上開一銀帳戶，旋遭提領。 8 張文卿 不詳詐欺成員自110年4月9日起，以簡訊及LINE通訊軟體暱稱「李婉婷」與人在新竹市○○區之張文卿聯絡，佯稱：有美金賺錢投資，要依指示至平台開戶並匯款云云，致張文卿陷於錯誤，依詐欺集團成員指示，除為右列匯款行為外，另11次匯款至其他人頭帳戶，總計12筆，合計193萬元。。 於110年6月21日10時5分許，轉帳匯款12萬元至上開一銀帳戶，旋遭提領。 9 江郡祐 不詳詐欺成員自110年6月2日起，以臉書暱稱「宋佳佳」與人在新北市○○區之江郡祐聯絡，佯稱：在仁愛圓環富邦上班，副業在投資夕幣，屬高報酬投資，要依指示下載軟體及匯款云云，致江郡祐陷於錯誤，依詐欺集團成員指示，除為右列匯款行為外，另13次匯款至其他人頭帳戶，總計14筆，合計942萬元。 於110年6月23日11時25分許，至渣打銀行板橋分行臨櫃匯款300萬元至上開一銀帳戶，旋遭提領。